臺灣臺南地方法院刑事判決　　　　　　　 94年度訴字第115號
公　訴　人　臺灣臺南地方法院檢察署檢察官
被　　　告　甲○○　男　37歲.
上列被告因違反槍砲彈藥刀械管制條例等案件，經檢察官提起公
訴（93年度偵字第7670號、第8319號），被告就犯罪事實為有罪
之陳述，本院裁定進行簡式審判程序，判決如左：
    主  文
甲○○未經許可，持有可發射子彈具有殺傷力之改造手槍，累犯
，處有期徒刑貳年陸月，併科罰金新臺幣貳拾萬元，罰金如易服
勞役，以罰金總額與陸個月之日數比例折算。扣案仿ＦＮ廠半自
動手槍製造之玩具手槍換裝土造金屬槍管改造而成之改造手槍壹
把（含彈匣壹個、槍枝管制編號0000000000號）、改
造子彈肆顆（直徑七．九九ＭＭ之改造子彈貳顆、直徑九．０Ｍ
Ｍ之改造子彈貳顆）及制式子彈壹顆（口徑九ＭＭ），均沒收之
；又竊盜，累犯，處有期徒刑參月。應執行有期徒刑貳年捌月，
併科罰金新臺幣貳拾萬元，罰金如易服勞役，以罰金總額與陸個
月之日數比例折算。扣案仿ＦＮ廠半自動手槍製造之玩具手槍換
裝土造金屬槍管改造而成之改造手槍壹把（含彈匣壹個、槍枝管
制編號000000000號）、改造子彈肆顆（直徑七．九九
ＭＭ之改造子彈貳顆、直徑九．０ＭＭ之改造子彈貳顆）及制式
子彈壹顆（口徑九ＭＭ），均沒收之。
    事  實
一、甲○○前因違反槍砲彈藥刀械管制條例案件，經本院以88年
    度訴字第1158號判處有期徒刑一年六月確定，於民國90年 3
    月6日縮短刑期執行完畢。猶不知悔改，前於90年7、8月 間
    （起訴書誤載為5、6月間）某日，在臺南縣永康市大灣三皇
    廟前，同時受真實姓名年籍不詳綽號「酷吉」（按即起訴書
    所載「許吉」）之男子囑託，保管「酷吉」所有槍彈一批，
    包括可發射子彈，具殺傷力之仿ＧＬＯＣＫ廠十七型半自動
    手槍製造之玩具槍及仿ＦＮ廠半自動手槍，改造而成之改造
    手槍各一枝（各含彈匣壹個，槍枝管制編號：000000
    0000號、0000000000號，甲○○受寄持有此
    二把改造手槍之事實，業經本院於93年4月13日，以 93年度
    訴字第232號判處有期徒刑一年六月，併科罰金新臺幣 〈下
    同〉十八萬元，並於93年5月3日確定，下稱前案）及可發射
    子彈，具殺傷力之仿ＦＮ廠半自動手槍製造之玩具手槍換裝
    土造金屬槍管改造而成之改造手槍一把（含彈匣一個、槍枝
    管制編號：0000000000號）、具有殺傷力之制式
　　子彈三顆、土造子彈二顆（甲○○受寄持有此制式子彈及土
  　造子彈之事實，業經前案判決確定）、具殺傷力之土造子彈
    六顆（直徑七. 九九ＭＭ三顆、直徑九. ０ＭＭ三顆，其中
    七．九九ＭＭ及九．０ＭＭ經送鑑各採樣試射一顆）及制式
    子彈一顆，而未經許可而寄藏前開槍彈（甲○○持有前開槍
    彈部分，在93年4月13日前即前案最後事實審宣示判決日 前
    之行為，與該案具有裁判上一罪之關係，為該案確定判決之
    既判力所及）。甲○○於93年4月13日後，明知非經中央 主
    管機關許可，不得持有槍砲彈藥刀械管制條例第四條第一項
    第一、二款所示之槍砲及彈藥，竟基於非法持有槍彈之犯意
    ，為供作自己防身之用，於93年7月5日，取出前開仿ＦＮ廠
    半自動手槍製造之玩具手槍換裝土造金屬槍管改造而成之改
    造手槍一把（含彈匣一個、槍枝管制編號：0000000
    000號）、具有殺傷力之土造子彈三顆（均為直徑七．九
    九ＭＭ，且已上膛）持往不知情友人陳謹芬位於臺南市○○
    ○路三六０號十四樓之三住處。適於同日下午17時30分許，
　　警方前往陳謹芬上開住處查緝另件販毒案，甲○○見狀心慌
  　，即跳樓逃逸，並將前開改造槍彈放置於羅秋芬臺南市○○
　　○路三六０號十三樓之三套房床鋪上（侵入住宅部分未據告
  　訴），而為警查扣；復於翌日（6日）為警帶案調查時， 主
    動提出並報繳另一把不具殺傷力，仿ＧＬＯＣＫ廠二七型半
    自動手槍改造之非制式手槍一把（含彈匣一個，槍枝管制編
    號：0000000000號）、前開制式子彈一顆、土造
    子彈三顆（直徑九．０ＭＭ，送鑑採樣試射一顆）。
二、甲○○於 93年7月5日下午5時30分許，因非法持有槍彈為警
    追捕，而逃逸至羅秋芬位於臺南市○○○路三六０號十三樓
    之三套房時，適見羅秋芬將其所有卡迪亞手錶一只（價值五
    萬元）、水晶錶二只（價值五千元）擺放於該處，竟另行意
    圖為自己不法之所有，趁無人注意之際，下手將之竊走，並
    攜至公園南路三六０號十三樓之四套房內躲避（侵入住宅部
    分未據告訴）。嗣甲○○在上開套房經警逮捕時，為避免竊
    行遭發覺，乃將上開三只手錶放置於套房內，而於數日後經
    羅秋芬鄰人清理套房時發現，始將之歸還羅秋芬，並查悉上
    情。
三、案經臺南市警察局善化分局報告臺灣臺南地方法院檢察署檢
    察官偵查起訴及臺灣臺南地方法院檢察署檢察官自動檢舉偵
    查起訴。
    理  由
一、被告甲○○違反槍砲彈藥刀械管制條例部分:
    右揭犯罪事實業據被告甲○○於偵查中及本院審理時供承在
    卷，並據證人楊宗翰、郭裕鉉、陳百成、楊曉芬、楊欣怡於
    偵查中結證屬實（詳93年度偵字第7670號偵查卷第17頁、第
    18頁、第21頁、第22頁、第24頁、第25頁、第34頁、第41頁
    、第42頁、第79頁、第80頁）。又警方於 93年7月5日下午5
    時30分許，在臺南市○○○路三六０號十三樓之三號房間內
    查扣被告持有之改造手槍一枝（含彈匣一個）及改造子彈三
    顆，經送內政部警政署刑事警察局鑑驗結果，認送鑑改造八
    厘米手槍一把（含彈匣一個、槍枝管制編號0000000
    000號），係由仿ＦＮ廠半自動手槍製造之玩具手槍換裝
    土造金屬槍管改造而成之改造手槍，機械性能良好，可供擊
    發適用之子彈，認具殺傷力；送鑑子彈三顆，均係土造子彈
    ，為直徑七．九九ＭＭ金屬彈頭，採樣一顆試射，可擊發，
    認具殺傷力，有內政部警政署刑事警察局 93年7月21日刑鑑
    字第０九三０一四五三二四號槍彈鑑定書一份在卷（詳93年
    度偵字第8319號偵查卷第25頁至第29頁）可憑。又被告於93
    年7月5日下午11時自動報繳之子彈四顆，經送內政部警政署
    刑事警察局鑑驗，鑑驗結果認其中一顆為口徑九ＭＭ制式子
    彈，認具殺傷力，另三顆為土造子彈，均為直徑九．０ＭＭ
    之土造金屬彈頭，經採樣一顆試射，可擊發，認具殺傷力，
    有內政部警政署刑事警察局93年8月4日刑鑑字第０九三０一
    五四七六八號槍彈鑑定書一份在卷（詳93年度偵字第7670號
    偵查卷第11頁至第13頁）可參。此外，並有前開扣案之槍彈
    可資佐證。綜上所查，被告甲○○自白核與事實相符，本件
    事證明確，被告甲○○違反槍砲彈藥刀械管制條例之犯行，
    洵堪認定。
二、被告甲○○竊盜部分：
    右揭犯罪事實業據被告甲○○於本院審理時坦承不諱，並據
    證人羅秋芬於警詢時指訴在卷及於偵查中結證屬實（詳93年
    度偵字第8319號偵查卷第10頁至第12頁；93年度偵字第7670
    號偵查卷第37頁、第38頁）。綜上所查，被告甲○○自白核
    與事實相符，本件事證明確，被告甲○○前開竊盜犯行，應
    堪認定。
三、按刑事訴訟法第三百零二條第一款規定，案件曾經判決確定
    者，應為免訴之判決，係指同一案件，已經法院為實體上之
　　確定判決而言，此項原則，關於實質上一罪或裁判上一罪，
  　其一部事實已經判決確定者，對於構成一罪之其他部分，固
    均應適用。惟此乃因審理事實之法院，依審判不可分原則，
　　就同一案件之全部犯罪事實，本得依刑事訴訟法第二百六十
  　七條規定，併予審理，是以該確定判決之既判力始及於全部
    之犯罪事實。但在最後審理事實法院宣示判決後，始行發生
　　之事實，既非該法院所得審判，即為該案判決之既判力所不
  　能及，是既判力對於時間效力之範圍，應以最後審理事實之
    法院宣示判決日為判斷之標準。又未經許可持有改造模型槍
　　，其持有之繼續，既屬行為之繼續，亦即一經持有，其罪即
  　已成立，但其完結須繼續至持有行為終了之時止，則包括持
    有之寄藏改造模型槍行為，自應同視，其寄藏犯罪行為之完
　　結，亦應至寄藏及該寄藏包括之持有行為終了時為止。故上
  　訴人寄藏槍、彈之行為，應係行為之繼續，則原判決認定前
    案確定判決之既判力，僅及於上訴人八十六年十月二十二日
　　（即該案最後事實審之臺灣新竹地方法院宣示判決日）以前
  　寄藏本件模型槍之行為，於法無違（最高法院89年度台上字
    第1459號判決可資參照）。本件被告甲○○於90年7、8月間
    某日，在臺南縣永康市大灣三皇廟前，同時受真實姓名年籍
    不詳綽號「酷吉」之男子囑託，保管「酷吉」所有之前開槍
    彈一批，所為係犯修正前槍砲彈藥刀械管制條例第十一條第
　　四項未經許可持有可發射子彈具有殺傷力之改造手槍罪及同
  　條例第十二條第四項未經許可持有子彈罪，其同時未經許可
    持有上開手槍、子彈一批之行為，屬一行為觸犯數罪名之想
    像競合犯，依刑法第五十五條前段之規定，應從一重之未經
    許可持有可發射子彈具有殺傷力之改造手槍罪處斷。又被告
    甲○○持有前開槍彈，係行為之繼續，與前案具有裁判上一
    罪之關係，依前開說明，前案確定判決既判力所及者，僅前
    案事實審法院（本院）宣示判決日 （93年4月13日）前之持
    有槍彈行為，而不及於前案宣示判決日後之持有前開槍彈行
    為，合先敘明。又按被告行為後，槍砲彈藥刀械管制條例業
    已於九十四年一月二十六日修正公布，於同年月二十八日生
    效，其中將修正前槍砲彈藥刀械管制條例第十一條第四項刪
    除並改列至修正後同條例第八條四項，其法定刑由一年以上
　　七年以下有期徒刑，併科新臺幣七百萬元以下罰金，修正為
  　三年以上十年以下有期徒刑，併科新臺幣七百萬以下罰金，
　　是被告行為後，法律已有變更，經比較新舊法之結果，以舊
  　法有利於被告，依刑法第二條第一項但書之規定，應適用最
　　有利於被告之舊法，即行為時之修正前槍砲彈藥刀械管制條
  　例第十一條第四項處罰。故被告甲○○未經許可持有上開具
    殺傷力之改造手槍及子彈，所為係犯修正前槍砲彈藥刀械管
　　制條例第十一條第四項未經許可持有可發射子彈具有殺傷力
  　之改造手槍罪及同條例第十二條第四項未經許可持有子彈罪
    。又被告甲○○竊取被害人羅秋芬所有卡迪亞手錶一只及水
    晶錶二只之行為，係犯刑法第三百二十條第一項之竊盜罪。
    其同時未經許可持有上開手槍、子彈之犯行，屬一行為觸犯
    數罪名之想像競合犯，依刑法第五十五條前段之規定，應從
    一重之未經許可持有可發射子彈具有殺傷力之改造手槍罪處
    斷。又被告甲○○所犯上開二罪間，犯意各別，罪名互異，
    應予分論併罰。另被告甲○○前因違反槍砲彈藥刀械管制條
　　例案件，經本院以88年度訴字第1158號判處有期徒刑一年六
  　月確定，於90年3月6日縮短刑期執行完畢，有臺灣臺南地方
    法院檢察署刑案資料查註紀錄表及臺灣高等法院被告全國前
    案紀錄表各一份在卷可按，其於五年之內再犯本件有期徒刑
    以上之罪，為累犯，依法應加重其刑。又被告甲○○雖主動
    提出並報繳前開制式子彈一顆、土造子彈三顆（直徑九．０
    ＭＭ，送鑑採樣試射一顆），惟與此部分具有想像競合裁判
    上一罪之持有改造手槍部分，已因案先被發現，縱其嗣後在
    司法警察官訊問中，陳述其未發覺之部分犯罪行為，然此並
    不符合刑法第六十二條之規定，不應認有自首之效力（90年
    度台上字第5435號、 84年度台上字第4516號判決意旨參照）
    。準此，縱認被告主動提出並報繳前開制式子彈一顆及土造
    子彈三顆，惟既不具自首之效力，自無修正前槍砲彈藥刀械
    管制條例第十八條第一項、第二項，減輕或免除其刑規定之
    適用，附此敘明。爰審酌被告甲○○已有前揭所載之二次違
    反槍砲彈藥刀械管制條例案件之前科紀錄，有前開臺灣臺南
    地方法院檢察署刑案資料查註紀錄表及臺灣高等法院被告全
    國前案紀錄表各一份在卷足稽，猶不知悔改，未經許可無故
    持有具殺傷力之改造手槍及子彈，影響社會治安暨對他人之
    生命身體構成威脅之危害，然查無持槍、彈加害他人生命、
    身體、財產之具體事證，並審酌其品性、生活狀況、竊盜所
    得財物之價值、智識程度及犯罪後坦承犯行之態度等一切情
    狀，量處如主文所示之刑，並就併科罰金部分諭知易服勞役
    之折算標準，併定其應執行刑，以資懲儆。公訴人就被告違
    反槍砲彈藥刀械管制條例部分，雖請求量處被告有期徒刑五
    年，惟本院審酌上情後，認以量處被告有期徒刑二年六月，
    ，併科罰金新臺幣二十萬元，始與其罪責相當，附此敘明。
四、扣案前揭改造手槍一枝（含彈匣一個，槍枝管制編號000
    0000000號）、改造子彈四顆（直徑七．九九ＭＭ之
    改造子彈原為三顆，送鑑採樣一顆試驗後現餘二顆；直徑九
    ．０ＭＭ之改造子彈原為三顆，送鑑採樣一顆試驗後現餘二
    顆）及口徑九ＭＭ制式子彈一顆，依槍砲彈藥刀械管制條例
    第五條規定為違禁物，爰依刑法第三十八條第一項第一款之
    規定宣告沒收之。另鑑驗試射之改造子彈二顆（直徑七．九
    九ＭＭ及九．０ＭＭ之改造子彈各一顆）業經試射擊發，不
    再具有殺傷力，已非違禁物，爰不為沒收之諭知，附此敘明
    。又扣案被告甲○○主動提出報繳之改造手槍一把（含彈匣
    一個、槍枝管制編號0000000000號），經送內政
    部警政署刑事警察局鑑驗，鑑驗結果認係由仿ＧＬＯＣＫ廠
    二七型半自動手槍製造現之玩具手槍換裝土造金屬槍管改造
　　而成之改造手槍，經檢視，撞針已斷裂，無法供打擊子彈底
  　火使用，認不具殺傷力，有內政部警政署刑事警察局 93年8
    月 4日刑鑑字第０九三０一五四七六八號槍彈鑑定書一份在
    卷（詳93年度偵字第7670號偵查卷第11頁至第13頁）可參，
    非屬槍砲彈藥刀械管制條例第五條，應經中央主管機關許可
    ，始得持有之違禁物，又不符沒收之要件，爰併不予宣告沒
    收，附此敘明。
據上論斷，應依刑事訴訟法第二百七十三條之一第一項、第二百
九十九條第一項前段，修正前槍砲彈藥刀械管制條例第十一條第
四項、槍砲彈藥刀械管制條例第十二條第四項，刑法第十一條前
段、第二條第一項但書、第三百二十條第一項、第五十五條、第
五十一條第五款、第四十七條、第四十二條第三項、第三十八條
第一項第一款，罰金罰鍰提高標準條例第一條前段、第二條，判
決如主文。
本案經檢察官乙○○到庭執行職務。
中　　華　　民　　國　　94　　年　　3 　　月　　14　　日
　　　　　　　　　　　　臺灣臺南地方法院刑事第十一庭
                      　　　法　官  陳金虎
以上正本證明與原本無異
如不服本判決應於送達後十日內向本院提出上訴狀
　　　　　　　　　　　　　　書記官  楊建新
中　　華　　民　　國　　94　　年　　3 　　月　　14　　日
附錄本案論罪科刑法條全文：
修正前槍砲彈藥刀械管制條例第十一條第四項：
未經許可，持有、寄藏或意圖販賣而陳列第一項所列槍砲者，處
一年以上七年以下有期徒刑，併科新臺幣七百萬元以下罰金。
槍砲彈藥刀械管制條例第十二條第四項：
未經許可，持有、寄藏或意圖販賣而陳列子彈者，處五年以下有
期徒刑，併科新台幣三百萬元以下罰金。
刑法第三百二十條第一項：
意圖為自己或第三人不法之所有，而竊取他人之動產者，為竊盜
罪，處五年以下有期徒刑、拘役或五百元以下罰金。
